臺灣高等法院刑事判決
109年度上易字第2216號
    上  訴  人
    即  被  告  陳星光


上列上訴人即被告因竊盜等案件，不服臺灣新北地方法院109年
度審易字第1768號，中華民國109年9月7日第一審判決（起訴案
號：臺灣新北地方檢察署109年度偵字第22450號、第25506號、
第25507號），提起上訴，本院判決如下：
    主  文
上訴駁回。
    理  由
一、按不服地方法院之第一審判決而上訴者，應向管轄第二審之
    高等法院為之。上訴書狀應敘述具體理由，倘所提出之書狀
    未敘述上訴理由，或僅曾以言詞陳述上訴理由者，均應於上
    訴期間屆滿後20日內補提理由書於原審法院，逾期未補提者
    ，原審法院應定期間先命補正；第二審法院認為上訴書狀未
    敘述理由或上訴有第362條前段之情形者，應以判決駁回之
    ，但其情形可以補正而未經原審法院命其補正者，審判長應
    定期間先命補正，刑事訴訟法第361條、第367條分別定有明
    文。又雖已提出上訴理由，但所提非屬具體理由者，則無庸
    命其補正，逕由第二審法院以上訴不合法律上之程式，判決
    駁回之（最高法院107年度台上字第177號判決意旨參照）。
    另刑事訴訟法第361條第1項、第2項規定，不服地方法院之
    第一審判決而上訴者，須提出上訴書狀，並應敘述具體理由
    。就修法過程以觀，原草案為：「依前項規定提起上訴者，
    其上訴書狀應敘述理由，並引用卷內訴訟資料，具體指摘原
    審判決不當或違法之事實。其以新事實或新證據為上訴理由
    者，應具體記載足以影響判決結果之理由。」嗣經修正通過
    僅保留「上訴書狀應敘述具體理由」之文字，其餘則刪除，
    故所稱「具體理由」，並不以其書狀應引用卷內訴訟資料，
    具體指摘原審判決不當或違法之事實，亦不以於以新事實或
    新證據為上訴理由時，應具體記載足以影響判決結果之情形
    為必要。但上訴之目的，既在請求第二審法院撤銷或變更第
    一審之判決，所稱「具體」，當係抽象、空泛之反面，若僅
    泛言原判決認事用法不當、採證違法或判決不公、量刑過重
    等空詞，而無實際論述內容，即無具體可言。從而，上開法
    條規定上訴應敘述具體理由，係指須就不服判決之理由為具
    體的敘述而非空泛的指摘而言。倘上訴理由就其所主張第一
    審判決有違法或不當的情形，並未舉出該案相關的具體事由
    足為其理由之所憑，仍不能謂已敘述具體理由，所為上訴，
    即不符合上訴第二審的法定要件（最高法院107年度台非字
    第52號判決意旨參照）。
二、上訴人即被告陳星光上訴意旨略以：被告犯後坦承犯行，態
    度良好，且是家中經濟來源，原審量刑過重，請給予被告自
    新機會等語。
三、經查：
  ㈠本件原判決認定被告涉犯攜帶兇器竊盜，共2罪，各處有期徒
    刑6月，又竊盜，處有期徒刑3月，應執行有期徒刑10月，併
    均諭知易科罰金之折算標準；係以本案犯罪事實，業據被告
    於警詢、偵查、原審審理中均自白不諱，核與證人即告訴人
    楊竣賀、高立德、被害人陳宏銘於警詢時之指述情節相符；
    此外，又有視器錄影畫面翻拍照片67張、蒐證照片4張在卷
    可稽，足認被告之自白確與事實相符，被告犯行堪以認定。
    經核其證據之取捨及證明力之判斷於法均無不合，從形式上
    觀察，原判決認事用法並無任何違誤之處。
  ㈡按刑事審判旨在實現刑罰權之分配的正義，故法院對有罪被
    告之科刑，應符合罪刑相當之原則，使輕重得宜，罰當其罪
    ，以契合社會之法律感情，此所以刑法第57條明定科刑時應
    審酌一切情狀，尤應注意該條所列10款事項以為科刑輕重之
    標準，俾使法院就個案之量刑，能斟酌至當。而「量刑輕重
    係屬事實審法院得依職權自由裁量之事項，苟已斟酌刑法第
    57條各款所列情狀而未逾越法定刑度，不得遽指為違法」（
    最高法院72年度台上字第6696 號判例、98年度台上字第500
    2號判決意旨參照）。經查，本件原判決於理由欄業說明：
    爰審酌被告智識思慮俱屬正常，猶未思以正當管道獲取所需
    財物，恣意先後下手行竊，其行為對民眾財產等安全及社會
    治安與經濟秩序之危害顯非輕微，所為甚屬不該，益徵其法
    治觀念之薄弱，復未能賠償各被害人所受之財產損害，本皆
    不宜輕縱之，惟念及被告犯後尚知坦認犯行，態度非劣，兼
    衡酌其犯罪時未受特別刺激、犯罪之動機、手段與情節、所
    竊得之財物價值非鉅、其平日生活與經濟狀況、智識程度、
    品性素行等一切情狀，就被告所涉犯攜帶兇器竊盜，共2罪
    ，各處有期徒刑6月，又竊盜，處有期徒刑3月，應執行有期
    徒刑10月，併均諭知易科罰金之折算標準；顯已基於行為人
    之責任基礎，斟酌刑法第57條各款所列情狀，而為刑之量定
    ，既未逾越法定刑度，亦未濫用自由裁量之權限，難認有何
    違法或不當。被告仍執前詞請求從輕量刑云云，純屬其個人
    主觀上對法院量刑之期盼，實難認已提出具體理由。綜上，
    本件被告之上訴，係針對原判決得自由裁量以求個案妥當性
    之量刑事項再為爭執，並非依據卷內既有訴訟資料或提出新
    事證，指摘或表明第一審判決有何採證、認事、用法或量刑
    等足以影響判決本旨之不當或違法，要難謂其上訴書狀已經
    敘述具體理由。揆諸上開規定及說明，本件上訴顯無具體理
    由而不合法定程式，應予駁回，並不經言詞辯論為之。
據上論斷，應依刑事訴訟法第367條前段、第372條，判決如主文
。
中　　華　　民　　國　　109 　年　　11　　月　　25　　日
                  刑事第一庭    審判長法　官  李釱任
                                      法　官  崔玲琦
                                      法　官  梁耀鑌
以上正本證明與原本無異。
不得上訴。
                                      書記官  宗志強
中　　華　　民　　國　　109 　年　　11　　月　　25　　日
附錄論罪法條全文：
中華民國刑法第320條第1項：
意圖為自己或第三人不法之所有，而竊取他人之動產者，為竊盜
罪，處5年以下有期徒刑、拘役或50萬元以下罰金。
中華民國刑法第321條第1項：
犯前條第1項、第2項之罪而有下列情形之一者，處6月以上5年以
下有期徒刑，得併科50萬元以下罰金：
一、侵入住宅或有人居住之建築物、船艦或隱匿其內而犯之。
二、毀越門窗、牆垣或其他安全設備而犯之。
三、攜帶兇器而犯之。
四、結夥三人以上而犯之。
五、乘火災、水災或其他災害之際而犯之。
六、在車站、港埠、航空站或其他供水、陸、空公眾運輸之舟、
    車、航空機內而犯之。